pt-BR: Material para cerimônias e eventos religiosos > Itens religiosos: Rosários; Santinhos; Altares religiosos; Véus religiosos; Cartas de tarô
hu: Vallási és szertartási > Vallási tárgyak: Imagyöngyök; Imakártyák; Vallási oltárok; Vallási fátylak; Tarotkártyák
it: Articoli religiosi e per cerimonie > Articoli religiosi: Grani per rosario; Santini; Altari religiosi; Veli religiosi; Tarocchi
pl: Artykuły religijne i dewocjonalia > Artykuły religijne: Różańce; Obrazki do modlitwy; Ołtarzyki; Nakrycia głowy i zasłony twarzy; Karty do tarota
lt-LT: Religiniai ir apeiginiai reikmenys > Religiniai daiktai: Maldos karoliukai; Maldos kortelės; Religiniai altoriai; Religiniai šydai; Taro kortos
zh-CN: 宗教/仪式 > 宗教用品: 念珠; 祷告卡; 神龛; 宗教面纱; 塔罗牌
de: Religion & Feierlichkeiten > Religiöse Artikel: Gebetsketten; Gebetskarten; Altare; Religiöse Schleier; Tarotkarten
ko: 종교/예식 > 종교 물품: 묵주/염주; 기도용 카드; 가정용 제단; 종교용 베일; 타로 카드
bg-BG: Религия и церемонии > Религиозни предмети: Молитвени броеници; Молитвени карти; Религиозни олтари; Религиозни воали; Карти „Таро“
nb: Religiøst og seremonielt > Religiøse varer: Bønneperler; Bønnekort; Religiøse altre; Religiøse slør; Tarotkort
ro-RO: Slujbe religioase și ceremonii > Obiecte religioase: Rozarii; Cărți de rugăciune; Altare religioase; Voaluri religioase; Cărți de tarot
cs: Náboženské a obřadní zboží > Náboženské potřeby: Modlitební korálky a růžence; Modlitební karty; Náboženské oltáře; Náboženské závoje; Tarotové karty
sk-SK: Náboženské obrady a spomienkové slávnosti > Náboženské predmety: Modlitebné korálky; Modlitebné karty; Náboženské oltáre; Náboženské závoje; Tarotové karty
vi: Tôn giáo và nghi lễ > Mặt hàng liên quan đến tôn giáo: Tràng hạt cầu nguyện; Thẻ cầu nguyện; Bàn thờ; Mạng trùm đầu hoặc che mặt; Bài Tarot
ja: 冠婚葬祭・宗教 > 宗教関連用具: 数珠・ロザリオ; ホーリーカード; 祭壇; 宗教用ベール; タロットカード
sv: Religion och ceremonier > Religiösa objekt: Radband; Bönkort; Religiösa altare; Religiösa slöjor; Tarotkort
tr: Din ve Törenler > Dini Eşyalar: Dua Tespihleri; Dua Kartları; Dini Sunaklar; Başörtüleri; Tarot Kartları
fi: Uskonto ja juhlallisuudet > Uskonnolliset tarvikkeet: Rukoushelmet; Rukouskortit; Alttarit; Uskonnolliset hunnut; Tarot-kortit
es: Elementos religiosos y ceremoniales > Artículos religiosos: Rosarios; Tarjetas de oración; Altares religiosos; Velos religiosos; Cartas de tarot
en: Religious & Ceremonial > Religious Items: Prayer Beads; Prayer Cards; Religious Altars; Religious Veils; Tarot Cards
ru: Церемонии и религиозные обряды > Религиозные товары: Четки; Молитвенные карточки; Религиозные алтари; Накидки для религиозных церемоний; Карты таро
zh-TW: 宗教和慶典 > 宗教物品: 禱告念珠; 禱文卡; 宗教祭壇; 宗教用面紗/頭巾; 塔羅牌
fr: Offices religieux et cérémonies > Objets religieux: Chapelets; Cartes de prières; Autels religieux; Voiles religieux; Cartes de tarot
sl-SI: Verski in obredni dogodki > Verski predmeti: Rožni venci; Molitvene kartice; Verski oltarji; Verska pokrivala; Tarot
hr-HR: Vjerski i obredni > Vjerski predmeti: Brojanice; Molitvene kartice; Vjerski oltari; Vjerska pokrivala za glavu; Tarot karte
pt-PT: Cerimónias e eventos religiosos > Itens religiosos: Rosários; Pagelas; Altares religiosos; Véus religiosos; Cartas de tarot
nl: Religieus en ceremonieel > Religieuze artikelen: Gebedskralen; Bidprentjes; Religieuze altaren; Religieuze hoofddoeken; Tarotkaarten
th: ศาสนาและพิธีการ > วัตถุทางศาสนา: สายลูกประคำ; การ์ดสวดมนต์; แท่นบูชา; ผ้าคลุมหน้าทางศาสนา; ไพ่ทาโร่ต์
el: Θρησκευτικά & τελετουργικά > Θρησκευτικά είδη: Κομποσχοίνια; Κάρτες προσευχής; Θρησκευτικοί βωμοί; Θρησκευτικά πέπλα; Κάρτες ταρώ
da: Religiøst og ceremonielt > Religiøse ting: Bedeperler; Bedekort; Religiøse altre; Religiøse slør; Tarotkort